【裁判字號】    88,訴,502
【裁判日期】    891220
【裁判案由】    偽造文書等
【裁判全文】
臺灣新竹地方法院刑事判決                          八十八年度訴字第五０二號
    公  訴  人  臺灣新竹地方法院檢察署檢察官
    被      告  甲○○
右列被告因偽造文書等案件，經檢察官提起公訴 (八十八年度偵字第三一七六號、第
七四六九號)，本院判決如左：
    主  文
甲○○共同連續行使偽造私文書，足以生損害於他人，累犯，處有期徒刑陸月。
美商花旗銀行股份有限公司卡號0000000000000000信用卡上、及如
附表編號一、二所示簽帳單上「陳瑾瑩」之署押、附表編號三、四、五所示簽帳單上
「ＬＯＴＩＮＧＪＵＮＧ」之署押均沒收。
    事  實
一、甲○○曾於民國（下同）八十年間，因違反麻醉藥品管理條例案件，經台灣高等
    法院判處有期徒刑五年四月，並於八十五年七月十四日假釋縮刑期滿、未被撤銷
    假釋，視為執行完畢。仍不知悔改，於丁○○（業經審結）在其擔任位於新竹市
    ○○街之國家大帝、昌益御品大廈之管理員時，業務上代住戶陳瑾瑩、羅丁榮收
    受掛號信件後，將其內陳瑾瑩所有美商花旗銀行股份有限公司（下稱花旗銀行）
    ，及羅丁榮所有中國信託商業銀行股份有限公司（下稱中國信託商業銀行）所換
    發之信用卡二張侵占入己後，與甲○○協議，由甲○○持往地下錢莊刷卡借現金
    ，再將借得之現金朋分。詎甲○○於（1）八十八年二月二十六日取得陳瑾瑩所
    有之花旗銀行信用卡後，並未依與丁○○之約定前往地下錢莊刷卡借錢，卻將花
    旗銀行信用卡交付予知情之丙○○（業經審結），要其持以刷卡借錢以清償所欠
    丙○○之債務。詎丙○○取得信用卡後，適見乙○○（業經審結）前來向其討債
    ，即將信用卡交予知情之乙○○，並要乙○○持該卡消費抵債。乙○○明知前開
    信用卡非甲○○所有亦非丙○○所有，竟於取得信用卡後，與綽號「甜甜」已成
    年、不詳姓名之女子，共同意圖為自己不法之所有，由綽號「甜甜」者，在信用
    卡上偽簽陳瑾瑩之簽名後，連續二次於附表編號一至二所示之時間地點，持卡消
    費財物，並由綽號「甜甜」者在簽帳單上偽簽陳瑾瑩之署押，用以製作表示為陳
    瑾瑩本人前往消費之私文書，並進而行使，交付與商家，致使商家誤以為真而陷
    於錯誤交付所消費之物品，足生損害於陳瑾瑩及花旗銀行。（2）於八十八年三
    月五日取得羅丁榮所有中國信託商業銀行信用卡後，亦未依丁○○之意，至地下
    錢莊刷卡借錢，因欠戊○○（業經審結）錢，乃先在該信用卡上偽簽羅丁榮之簽
    名（事後已將簽名塗銷）後，與戊○○基於共同概括犯意聯絡，並意圖為自己不
    法之所有，在附表編號三至五所示之時間、地點消費財物，由甲○○偽簽羅丁榮
    之英文名字（ＬＯＴＩＮＧＪＵＮＧ）於商家簽帳單上，用以製作代表係羅丁榮
    本人親自消費之私文書，並持以向商家行使，致使商家陷於錯誤而交付消費之物
    ，之後再由二人朋分，足生損害於羅丁榮及中國信託商業銀行。
二、案經甲○○自首，經台灣新竹地方法院檢查署檢察官偵查起訴。
    理  由
一、訊據被告甲○○對於右揭犯罪事實已坦承不諱，復有信用卡二張、宏國保全公司
    八十八年六月八日八八宏總字第一０三號函（附丁○○自白書）、花旗銀行台北
    分行八十八年七月二十八日（八八）消管字第一九二零號函一份（附消費明細及
    簽帳單）、中國信託商業銀行刑事陳報狀一份（附消費明細及簽帳單）在卷足證
    ，本件事證明確，被告之上開犯行均洵堪認定。
二、核被告甲○○所為係犯刑法第二百十六條、第二百十條之行使偽造私文書罪、第
    三百三十九條第一項之詐欺取財罪。被告甲○○與乙○○、丙○○、綽號「甜甜
    」者及戊○○間，有犯意之聯絡，行為之分擔，均為共同正犯。又綽號「甜甜」
    偽簽「陳瑾瑩」之署押，及甲○○偽簽「ＬＯＴＩＮＧＪＵＮＧ」之署押，均為
    偽造私文書之之階段行為，而偽造私文書之低度行為又為行使之高度行為所吸收
    ，均不另論罪。被告先後多次行使偽造私文書及詐欺取財之犯行，時間緊接，犯
    罪構成要件相同，顯係各基於概括犯意為之，應均依刑法第五十六條連續犯之規
    定各論以一罪，並均加重其刑。被告所犯前開行使偽造私文書、詐欺取財二罪間
    ，有方法結果之牽連關係，依刑法第五十五條規定從一重處之行使偽造私文書罪
    處斷。被告甲○○曾於八十年間，因違反麻醉藥品管理條例案件，經台灣高等法
    院判處有期徒刑五年四月，並於八十五年七月十四日假釋縮刑期滿、未被撤銷假
    釋，視為執行完畢，有台灣高等法院被告前案紀錄表在卷可稽，其於有期徒刑執
    行完畢後，五年以內再犯本件有期徒刑以上之罪，為累犯，依刑法第四十七條規
    定遞加重其刑。又本件係被告甲○○向台灣新竹地方法院檢察署自首，有台灣新
    竹地方法院檢察署刑事案件申告單附卷可憑，應依刑法第六十二前段之規定減輕
    其刑，並先加後減。爰審酌被告等犯罪之動機、目的、手段，犯罪時所受之刺激
    及其品性、生活狀況、智識程度、犯罪所生之損害，及犯罪後態度等一切情狀，
    量處如主文所示之刑。偽造之銀行存根聯及特約商店存根聯，業分別交付銀行及
    特約商店收執，非屬被告等人犯罪所得之物，又扣案之陳瑾瑩、羅丁榮之信用卡
    ，亦非屬被告所有之物，僅分別就信用卡及簽帳單上偽造之「陳瑾瑩」署押、「
    ＬＯＴＩＮＧＪＵＮＧ」」之署押，依刑法第二百十九條規定宣告沒收。
據上論斷，應依刑事訴訟法第二百九十九條第一項前段，刑法第二十八條、第五十六
條、第六十二條前段、第二百十六條、第二百十條、第二百十九條、第三百三十九條
第一項、第五十五條、第四十七條，罰金罰鍰提高標準條例第一條，判決如主文。
本案經檢察官章京文到庭執行職務。
中      華      民      國    八十九    年     十二     月     二十     日
                                 臺灣新竹地方法院刑事第一庭
                                     法  官    謝  慧  敏
右正本證明與原本無異。
如不服本判決，應於判決送達後十日內向本院提出上訴狀( 應附繕本 )，上訴於臺灣
高等法院。
                                     書記官    龔  紀  亞
中      華      民      國    八十九    年     十二     月     二十     日
附錄法條：
刑法第二百一十六條
行使第二百十條至第二百十五條之文書者，依偽造、變造文書或登載不實事項或使登
載不實事項之規定處斷。
刑法第二百一十條
偽造、變造私文書，足以生損害於公眾或他人者，處五年以下有期徒刑。
刑法第三百三十九條
意圖為自己或第三人不法之所有，以詐術使人將本人或第三人之物交付者，處五年以
下有期徒刑、拘役或科或併科一千元以下罰金。
以前項方法得財產上不法之利益或使第三人得之者，亦同。
前二項之未遂犯罰之。


司法院資訊處製作；財團法人民間司法改革基金會備份。
